臺灣基隆地方法院刑事判決　
111年度易字第317號
公  訴  人  臺灣基隆地方檢察署檢察官
被      告  周政勇




上列被告因竊盜案件，經檢察官提起公訴（111年度偵字第1812
號），本院判決如下：
    主    文
周政勇共同犯踰越門窗竊盜罪，處有期徒刑柒月。
未扣案之犯罪所得鐵捲門軸心參支、窗框壹個、電線壹捆均沒收
，於全部或一部不能沒收或不宜執行沒收時，追徵其價額二分之
一。
    犯罪事實
一、周政勇與真實姓名年籍不詳綽號「阿清」之成年男子，共同
    意圖為自己不法之所有，並基於竊盜之犯意聯絡，於民國11
    0年11月10日17時33分，由周政勇騎乘車號000-0000號普通
    重型機車，搭載「阿清」，至張貽軫位於基隆市○○區○○街00
    ○00號之倉庫前，由「阿清」翻越該址區隔內外之白鐵大門
    柵欄，入內徒手竊取放置在倉庫庭院之鐵捲門軸心3支、窗
    框（即冷氣支撐架）1個、電線1捆，周政勇則在倉庫柵門外
    把風、接應，得手後，再由周政勇騎車搭載「阿清」離去，
    並旋將竊得之物載往許忠誠所經營位於基隆市○○區○○路00號
    之復興行回收場，由周政勇下車變賣鐵捲門軸心3支、窗框1
    個，得款朋分花用，電線1捆則因無何價值而予丟棄。
二、案經張貽軫訴由基隆市警察局第四分局報告臺灣基隆地方檢
    察署檢察官偵查起訴。
    理    由
一、證據能力
    本判決以下所引用之證據，公訴人及被告周政勇於本案言詞
    辯論終結前，均未爭執其證據能力，本院審酌該等證據作成
    或取得之狀況，並無非法或不當取證之情事，且無顯不可信
    之情況，復經本院於審判期日就上開證據依法進行調查、辯
    論，自均具有證據能力。
二、上揭犯罪事實，業據被告於偵訊及審理時坦承不諱，並據證
    人即告訴人張貽軫、證人許忠誠於警詢證述屬實，此外復有
    現場照片、現場及復興行監視器攝得畫面擷取照片、復興行
    回收物品登記單（收據）照片附卷可稽（偵查卷第27至55頁
    ），足認被告之自白與事實相符，堪以採信。本案事證明確
    ，被告犯行洵堪認定，應依法論科。
三、論罪科刑
  ㈠按刑法第321條第1項第2款毀越門窗，所謂之「門」係指門戶
    等阻隔出入之設備而言（最高法院73年度台上字第3398 號
    判決要旨參照）。本件依卷附現場照片及監視器攝得畫面擷
    取照片所示，「阿清」所翻越者，係該倉庫區隔內外之白鐵
    大門柵欄，是核被告所為，係犯刑法第321條第1項第2款之
    踰越門扇竊盜罪。公訴意旨認被告係涉犯同條項款之踰越安
    全設備竊盜罪嫌，尚有未洽，應予更正，惟因所引據之法條
    相同，故無庸變更起訴法條，附此敘明。 
　㈡被告與「阿清」就上開犯行，互有犯意聯絡與行為分擔，為
    共同正犯。  
　㈢爰審酌被告前有竊盜前科，有臺灣高等法院被告前案紀錄表
    在卷可查，竟猶不思惕勵，復與「阿清」共同竊取他人財物
    ，顯然欠缺尊重他人財產權之觀念，應予非難；又審酌其前
    雖因施用第一級毒品案件，經本院以105年度訴字第724號
    判決判處有期徒刑9月確定，施用第一、二級毒品案件（一
    罪），經本院以106年度訴字第265號判決判處有期徒刑9月
    確定，施用第一、二級案件，經本院以106年度訴字第551
    號判決分別判處有期徒刑9月（共2罪）、5月（共2罪），並
    經臺灣高等法院以106年度上訴字第3171號判決上訴駁回確
    定，施用第一、二級毒品案件，經本院以106年度訴字第44
    9號判決分別判處有期徒刑6月、2月，應執行有期徒刑7月確
    定；前開2案所處之罪刑，嗣經本院以106年度聲字第990
    號裁定合併定應執行有期徒刑1年2月確定；2案所處之罪
    刑，則經臺灣高等法院以107年度聲字第1733號裁定合併定
    應執行有期徒刑2年確定；2案之應執行刑與2案之應執
    行刑經接續執行，於109年7月31日縮短刑期假釋出監並付保
    護管束，於110年1月27日保護管束期滿，未經撤銷假釋，其
    未執行之刑，以已執行論，而執行完畢，有臺灣高等法院被
    告前案紀錄表存卷可考，然罪質與本案不同，難認其具有特
    別惡性及對刑罰反應力薄弱；兼衡其犯後坦承犯行，並與告
    訴人達成調解，有調解筆錄附卷可按（本院卷第75至76頁）
    ；再衡之被告共同竊得財物之價值、參與之情形與分工，及
    其犯罪之動機、目的、手段，暨其自述教育程度國中肄業、
    家境勉持、業粗工、未婚、無子女（本院卷第73頁）等一切
    情狀，量處如主文所示之刑，以資懲儆。
四、沒收
　㈠按共同正犯犯罪所得之沒收、追徵，應就各人所分得之數為
    之。所謂各人「所分得」之數，係指各人「對犯罪所得有事
    實上之處分權限」而言。因此，若共同正犯各成員內部間，
    對於犯罪所得分配明確時，應依各人實際所得宣告沒收；若
    共同正犯對於犯罪所得，其個人確無所得或無處分權限，且
    與其他成員亦無事實上之共同處分權限者，自不予諭知沒收
    ；然若共同正犯對於犯罪所得享有共同處分權限時，僅因彼
    此間尚未分配或分配狀況未臻具體、明確，參照民法第271
    條「數人負同一債務，而其給付可分者，除法律另有規定或
    契約另有訂定外，應各平均分擔之」，民事訴訟法第85條第
    1項前段「共同訴訟人，按其人數，平均分擔訴訟費用」等
    規定之法理，應平均分擔（最高法院107年度台上字第1572
    號、107年度台上字第2989號判決要旨參照）。
　㈡查被告與「阿清」竊得鐵捲門軸心3支、窗框1個、電線1捆後
    ，隨即將鐵捲門軸心3支、窗框1個變現朋分，電線1捆則予
    丟棄，堪認被告與「阿清」就所竊得之鐵捲門軸心3支、窗
    框1個，係平均分配，就所竊得之電線1捆則享有共同處分權
    限，揆諸上開說明，均應依比例平均分擔犯罪所得之沒收、
    追徵。是未扣案之犯罪所得鐵捲門軸心3支、窗框1個、電線
    1捆，應依刑法第38條之1第1項前段之規定宣告沒收，且依
    同條第3項之規定，諭知於全部或一部不能沒收或不宜執行
    沒收時，追徵其價額2分之1。至被告雖與告訴人達成調解，
    然分期付款時間尚未開始，被告能否確實履行償付完畢既未
    確定，縱告訴人日後可循民事強制執行程序保障權益，因刑
    事訴訟事實審判決前，尚未實際受償，該犯罪前之合法財產
    秩序狀態顯未因調解完全回復，被告之犯罪利得未澈底剝奪
    ，自仍應諭知沒收、追徵，至被告嗣後如依調解條件履行，
    則於其實際償還金額之同一範圍內，既因該財產利益已獲回
    復，而與已經實際發還無異，自無庸再執行該部分犯罪所得
    沒收，尤無雙重執行或對上訴人重複剝奪犯罪所得而過苛之
    虞（最高法院107年度台上字第3837號判決要旨參照），附
    此敘明。
據上論斷，應依刑事訴訟法第284條之1、第299條第1項前段，判
決如主文。
本案經檢察官陳虹如提起公訴，檢察官林姿妤到庭執行職務。
中　　華　　民　　國　　111 　年　　8 　　月　　25　　日
                  刑事第六庭    法　官　曾淑婷
以上正本證明與原本無異。         
如不服本判決應於收受送達後20日內向本院提出上訴書狀，並應
敘述具體理由；其未敘述上訴理由者，應於上訴期間屆滿後20日
內向本院補提理由書（均須按他造當事人之人數附繕本）「切勿
逕送上級法院」。　　　　　　　　
中　　華　　民　　國　　111 　年　　8 　　月　　25　　日
                                書記官  陳胤竹
附錄法條：
中華民國刑法第321條
犯前條第1項、第2項之罪而有下列情形之一者，處6月以上5年以
下有期徒刑，得併科50萬元以下罰金：
一、侵入住宅或有人居住之建築物、船艦或隱匿其內而犯之。
二、毀越門窗、牆垣或其他安全設備而犯之。
三、攜帶兇器而犯之。
四、結夥三人以上而犯之。
五、乘火災、水災或其他災害之際而犯之。
六、在車站、港埠、航空站或其他供水、陸、空公眾運輸之舟、
    車、航空機內而犯之。
前項之未遂犯罰之。